<html>
  <head>
    <meta http-equiv="Content-type" content="text/html; charset=utf-8" />
    <style>
      body {
        background-color: #F2D3AC
      }
      table {
        font-family: Georgia, serif;
        font-size: 12pt;
        width: 100%;
      }
      .header {
        font-weight: bold;
        text-align: center;
        background-color: #BFAE56;
      }
      .active {
        background-color: #CAC197;
      }
      .passive {
        background-color: #8C7F3F;
      }
      .centered {
        text-align: center;
      }
      tr.shaded, tr.shaded > td  {
        background-color: #7E9ABF;
      }
      td {
        padding: .25em;
      }
    </style>
  </head>
  <body>
    <table cellspacing="0">
      <tbody>
        <tr>
          <td></td>
          <td colspan="10" class = header>Indicative</td>
          <td colspan="10" class = header>Subjunctive</td>
        </tr>
        <tr>
          <td colspan="1"></td>
          <td colspan="5" class="header active">
            Active
          </td>
          <td colspan="5" class="header passive">
            Passive
          </td>
          <td colspan="5" class="header active">
            Active
          </td>
          <td colspan="5" class="header passive">
            Passive
          </td>
        </tr>
        <tr>
          <td colspan="1"></td>
          <td class="active">1st</td>
          <td class="active">2nd</td>
          <td class="active">3rd</td>
          <td class="active">3rd io</td>
          <td class="active">4th</td>
          <td class="passive">1st</td>
          <td class="passive">2nd</td>
          <td class="passive">3rd</td>
          <td class="passive">3rd io</td>
          <td class="passive">4th</td>
          <td class="active">1st</td>
          <td class="active">2nd</td>
          <td class="active">3rd</td>
          <td class="active">3rd io</td>
          <td class="active">4th</td>
          <td class="passive">1st</td>
          <td class="passive">2nd</td>
          <td class="passive">3rd</td>
          <td class="passive">3rd io</td>
          <td class="passive">4th</td>
        </tr>
        <tr class="shaded">
          <td rowspan="7">
            Present
            <br />
            2nd PP (-re)
          </td>
        </tr>
        <tr>
          <td>-ō</td>
          <td>-eō</td>
          <td>-ō</td>
          <td>-iō</td>
          <td>-iō</td>
          <td>-or</td>
          <td>-eor</td>
          <td>-or</td>
          <td>-ior</td>
          <td>-ior</td>
          <td>-em</td>
          <td>-eam</td>
          <td>-am</td>
          <td>-iam</td>
          <td>-iam</td>
          <td>-er</td>
          <td>-ear</td>
          <td>-ar</td>
          <td>-iar</td>
          <td>-iar</td>
        </tr>
        <tr class="shaded">
          <td>-ās</td>
          <td>-ēs</td>
          <td>-is</td>
          <td>-is</td>
          <td>-īs</td>
          <td>-āris</td>
          <td>-ēris</td>
          <td>-eris</td>
          <td>-eris</td>
          <td>-īris</td>
          <td>-ēs</td>
          <td>-eās</td>
          <td>-ās</td>
          <td>-iās</td>
          <td>-iās</td>
          <td>-ēris</td>
          <td>-eāris</td>
          <td>-āris</td>
          <td>-iāris</td>
          <td>-iāris</td>
        </tr>
        <tr>
          <td>-at</td>
          <td>-et</td>
          <td>-it</td>
          <td>-it</td>
          <td>-it</td>
          <td>-ātur</td>
          <td>-ētur</td>
          <td>-itur</td>
          <td>-itur</td>
          <td>-ītur</td>
          <td>-et</td>
          <td>-eat</td>
          <td>-at</td>
          <td>-iat</td>
          <td>-iat</td>
          <td>-ētur</td>
          <td>-eātur</td>
          <td>-ātur</td>
          <td>-iātur</td>
          <td>-iātur</td>
        </tr>
        <tr class="shaded">
          <td>-āmus</td>
          <td>-ēmus</td>
          <td>-imus</td>
          <td>-imus</td>
          <td>-īmus</td>
          <td>-āmur</td>
          <td>-ēmur</td>
          <td>-imur</td>
          <td>-imur</td>
          <td>-īmur</td>
          <td>-ēmus</td>
          <td>-eāmus</td>
          <td>-āmus</td>
          <td>-iāmus</td>
          <td>-iāmus</td>
          <td>-ēmur</td>
          <td>-eāmur</td>
          <td>-āmur</td>
          <td>-iāmur</td>
          <td>-iāmur</td>
        </tr>
        <tr>
          <td>-ātis</td>
          <td>-ētis</td>
          <td>-itis</td>
          <td>-itis</td>
          <td>-ītis</td>
          <td>-āminī</td>
          <td>-ēminī</td>
          <td>-iminī</td>
          <td>-iminī</td>
          <td>-īminī</td>
          <td>-ētis</td>
          <td>-eātis</td>
          <td>-ātis</td>
          <td>-iātis</td>
          <td>-iātis</td>
          <td>-ēminī</td>
          <td>-eāminī</td>
          <td>-āminī</td>
          <td>-iāminī</td>
          <td>-iāminī</td>
        </tr>
        <tr class="shaded">
          <td>-ant</td>
          <td>-ent</td>
          <td>-unt</td>
          <td>-iunt</td>
          <td>-iunt</td>
          <td>-antur</td>
          <td>-entur</td>
          <td>-untur</td>
          <td>-iuntur</td>
          <td>-iuntur</td>
          <td>-ent</td>
          <td>-eant</td>
          <td>-ant</td>
          <td>-iant</td>
          <td>-iant</td>
          <td>-entur</td>
          <td>-eantur</td>
          <td>-antur</td>
          <td>-iantur</td>
          <td>-iantur</td>
        </tr>
        <tr>
          <td rowspan="7">
            Future
            <br />
            2nd PP (-re)
          </td>
        </tr>
        <tr>
          <td>-ābō</td>
          <td>-ēbō</td>
          <td>-am</td>
          <td>-iam</td>
          <td>-iam</td>
          <td>-ābor</td>
          <td>-ēbor</td>
          <td>-ar</td>
          <td>-iar</td>
          <td>-iar</td>
        </tr>
        <tr class="shaded">
          <td>-ābis</td>
          <td>-ēbis</td>
          <td>-ēs</td>
          <td>-iēs</td>
          <td>-iēs</td>
          <td>-āberis</td>
          <td>-ēberis</td>
          <td>-ēris</td>
          <td>-iēris</td>
          <td>-iēris</td>
        </tr>
        <tr>
          <td>-ābit</td>
          <td>-ēbit</td>
          <td>-et</td>
          <td>-iet</td>
          <td>-iet</td>
          <td>-ābitur</td>
          <td>-ēbitur</td>
          <td>-ētur</td>
          <td>-iētur</td>
          <td>-iētur</td>
        </tr>
        <tr class="shaded">
          <td>-ābimus</td>
          <td>-ēbimus</td>
          <td>-ēmus</td>
          <td>-iēmus</td>
          <td>-iēmus</td>
          <td>-ābimur</td>
          <td>-ēbimur</td>
          <td>-ēmur</td>
          <td>-iēmur</td>
          <td>-iēmur</td>
        </tr>
        <tr>
          <td>-ābitis</td>
          <td>-ēbitis</td>
          <td>-ētis</td>
          <td>-iētis</td>
          <td>-iētis</td>
          <td>-ābiminī</td>
          <td>-ēbiminī</td>
          <td>-ēminī</td>
          <td>-iēminī</td>
          <td>-iēminī</td>
        </tr>
        <tr class="shaded">
          <td>-ābunt</td>
          <td>-ēbunt</td>
          <td>-ent</td>
          <td>-ient</td>
          <td>-ient</td>
          <td>-ābuntur</td>
          <td>-ēbuntur</td>
          <td>-entur</td>
          <td>-ientur</td>
          <td>-ientur</td>
        </tr>
        <tr class="shaded">
          <td rowspan="7">
            Imperfect
            <br />
            2nd PP (-re)
          </td>
        </tr>
        <tr>
          <td>-ābam</td>
          <td>-ēbam</td>
          <td>-ēbam</td>
          <td>-iēbam</td>
          <td>-iēbam</td>
          <td>-ābar</td>
          <td>-ēbar</td>
          <td>-ēbar</td>
          <td>-iēbar</td>
          <td>-iēbar</td>
          <td>-ārem</td>
          <td>-ērem</td>
          <td>-erem</td>
          <td>-erem</td>
          <td>-īrem</td>
          <td>-ārer</td>
          <td>-ērer</td>
          <td>-erer</td>
          <td>-erer</td>
          <td>-īrer</td>
        </tr>
        <tr class="shaded">
          <td>-ābās</td>
          <td>-ēbās</td>
          <td>-ēbās</td>
          <td>-iēbās</td>
          <td>-iēbās</td>
          <td>-ābāris</td>
          <td>-ēbāris</td>
          <td>-ēbāris</td>
          <td>-iēbāris</td>
          <td>-iēbāris</td>
          <td>-ārēs</td>
          <td>-ērēs</td>
          <td>-erēs</td>
          <td>-erēs</td>
          <td>-īrēs</td>
          <td>-ārēris</td>
          <td>-ērēris</td>
          <td>-erēris</td>
          <td>-erēris</td>
          <td>-īrēris</td>
        </tr>
        <tr>
          <td>-ābat</td>
          <td>-ēbat</td>
          <td>-ēbat</td>
          <td>-iēbat</td>
          <td>-iēbat</td>
          <td>-ābātur</td>
          <td>-ēbātur</td>
          <td>-ēbātur</td>
          <td>-iēbātur</td>
          <td>-iēbātur</td>
          <td>-āret</td>
          <td>-ēret</td>
          <td>-eret</td>
          <td>-eret</td>
          <td>-īret</td>
          <td>-ārētur</td>
          <td>-ērētur</td>
          <td>-erētur</td>
          <td>-erētur</td>
          <td>-īrētur</td>
        </tr>
        <tr class="shaded">
          <td>-ābāmus</td>
          <td>-ēbāmus</td>
          <td>-ēbāmus</td>
          <td>-iēbāmus</td>
          <td>-iēbāmus</td>
          <td>-ābāmur</td>
          <td>-ēbāmur</td>
          <td>-ēbāmur</td>
          <td>-iēbāmur</td>
          <td>-iēbāmur</td>
          <td>-ārēmus</td>
          <td>-ērēmus</td>
          <td>-erēmus</td>
          <td>-erēmus</td>
          <td>-īrēmus</td>
          <td>-ārēmur</td>
          <td>-ērēmur</td>
          <td>-erēmur</td>
          <td>-erēmur</td>
          <td>-īrēmur</td>
        </tr>
        <tr>
          <td>-ābātis</td>
          <td>-ēbātis</td>
          <td>-ēbātis</td>
          <td>-iēbātis</td>
          <td>-iēbātis</td>
          <td>-ābāminī</td>
          <td>-ēbāminī</td>
          <td>-ēbāminī</td>
          <td>-iēbāminī</td>
          <td>-iēbāminī</td>
          <td>-ārētis</td>
          <td>-ērētis</td>
          <td>-erētis</td>
          <td>-erētis</td>
          <td>-īrētis</td>
          <td>-ārēminī</td>
          <td>-ērēminī</td>
          <td>-erēminī</td>
          <td>-erēminī</td>
          <td>-īrēminī</td>
        </tr>
        <tr class="shaded">
          <td>-ābant</td>
          <td>-ēbant</td>
          <td>-ēbant</td>
          <td>-iēbant</td>
          <td>-iēbant</td>
          <td>-ābantur</td>
          <td>-ēbantur</td>
          <td>-ēbantur</td>
          <td>-iēbantur</td>
          <td>-iēbantur</td>
          <td>-ārent</td>
          <td>-ērent</td>
          <td>-erent</td>
          <td>-erent</td>
          <td>-īrent</td>
          <td>-ārentur</td>
          <td>-ērentur</td>
          <td>-erentur</td>
          <td>-erentur</td>
          <td>-īrentur</td>
        </tr>
        <tr>
          <td></td>
          <td colspan="10" class = header>Indicative</td>
          <td colspan="10" class = header>Subjunctive</td>
        </tr>
        <tr>
          <td colspan="1"></td>
          <td colspan="5" class="header active">
            Active
          </td>
          <td colspan="5" class="header passive">
            Passive
          </td>
          <td colspan="5" class="header active">
            Active
          </td>
          <td colspan="5" class="header passive">
            Passive
          </td>
        </tr>
        <tr>
          <td rowspan="7">
            Perfect
            <br />
            Active 3rd PP (-ī)
            <br />
            Passive 4th PP (+)
          </td>
        </tr>
        <tr class="centered">
          <td colspan="5">-ī</td>
          <td colspan="5">(-us, -a, -um) sum</td>
          <td colspan="5">-erim</td>
          <td colspan="5">(-us, -a, -um) sim</td>
        </tr>
        <tr class="centered shaded">
          <td colspan="5">-istī</td>
          <td colspan="5">(-us, -a, -um) es</td>
          <td colspan="5">-erīs</td>
          <td colspan="5">(-us, -a, -um) sīs</td>
        </tr>
        <tr class="centered">
          <td colspan="5">-it</td>
          <td colspan="5">(-us, -a, -um) est</td>
          <td colspan="5">-erit</td>
          <td colspan="5">(-us, -a, -um) sit</td>
        </tr>
        <tr class="centered shaded">
          <td colspan="5">-imus</td>
          <td colspan="5">(-us, -a, -um) summus</td>
          <td colspan="5">-erīmus</td>
          <td colspan="5">(-us, -a, -um) sīmus</td>
        </tr>
        <tr class="centered">
          <td colspan="5">-istis</td>
          <td colspan="5">(-us, -a, -um) estis</td>
          <td colspan="5">-erītis</td>
          <td colspan="5">(-us, -a, -um) sītis</td>
        </tr>
        <tr class="centered shaded">
          <td colspan="5">-ērunt</td>
          <td colspan="5">(-us, -a, -um) sunt</td>
          <td colspan="5">-erint</td>
          <td colspan="5">(-us, -a, -um) sint</td>
        </tr>
    
        <tr class="shaded">
          <td rowspan="7">
            Future Perfect
            <br />
            Active 3rd PP (-ī)
            <br />
            Passive 4th PP (+)
          </td>
        </tr>
        <tr class="centered">
          <td colspan="5">-erō</td>
          <td colspan="5">(-us, -a, -um) erō</td>
        </tr>
        <tr class="centered shaded">
          <td colspan="5">-eris</td>
          <td colspan="5">(-us, -a, -um) eris</td>
        </tr>
        <tr class="centered">
          <td colspan="5">-erit</td>
          <td colspan="5">(-us, -a, -um) erint</td>
        </tr>
        <tr class="centered shaded">
          <td colspan="5">-erimus</td>
          <td colspan="5">(-us, -a, -um) erimus</td>
        </tr>
        <tr class="centered">
          <td colspan="5">-eritis</td>
          <td colspan="5">(-us, -a, -um) eritis</td>
        </tr>
        <tr class="centered shaded">
          <td colspan="5">-erint</td>
          <td colspan="5">(-us, -a, -um) erunt</td>
        </tr>

        <tr>
          <td rowspan="7">
            Pluperfect
            <br />
            Active 3rd PP (-ī)
            <br />
            Passive 4th PP (+)
          </td>
        </tr>
        <tr class="centered">
          <td colspan="5">-eram</td>
          <td colspan="5">(-us, -a, -um) eram</td>
          <td colspan="5">-issem</td>
          <td colspan="5">(-us, -a, -um) essem</td>
        </tr>
        <tr class="centered shaded">
          <td colspan="5">-erās</td>
          <td colspan="5">(-us, -a, -um) erās</td>
          <td colspan="5">-issēs</td>
          <td colspan="5">(-us, -a, -um) essēs</td>
        </tr>
        <tr class="centered">
          <td colspan="5">-erat</td>
          <td colspan="5">(-us, -a, -um) erat</td>
          <td colspan="5">-isset</td>
          <td colspan="5">(-us, -a, -um) esset</td>
        </tr>
        <tr class="centered shaded">
          <td colspan="5">-erāmus</td>
          <td colspan="5">(-us, -a, -um) erāmus</td>
          <td colspan="5">-issēmus</td>
          <td colspan="5">(-us, -a, -um) essēmus</td>
        </tr>
        <tr class="centered">
          <td colspan="5">-erātis</td>
          <td colspan="5">(-us, -a, -um) erātis</td>
          <td colspan="5">-issētis</td>
          <td colspan="5">(-us, -a, -um) essētis</td>
        </tr>
        <tr class="centered shaded">
          <td colspan="5">-erant</td>
          <td colspan="5">(-us, -a, -um) erant</td>
          <td colspan="5">-issent</td>
          <td colspan="5">(-us, -a, -um) essent</td>
        </tr>        
      </tbody>
    </table>
  </body>
</html>